【裁判字號】    95,上易,710
【裁判日期】    951023
【裁判案由】    竊盜
【裁判全文】
臺灣高等法院高雄分院刑事判決         95年度上易字第710號
上  訴  人  臺灣高雄地方法院檢察署檢察官
被      告  甲○○
上列上訴人因被告竊盜案件，不服臺灣高雄地方法院95年度易字
第1109號中華民國95年7 月31日第一審判決（起訴案號：臺灣高
雄地方法院檢察署95年度偵緝字第1151號），提起上訴，嗣本院
訊問被告後，因被告自白犯罪，經詢問檢察官、被告意見後，乃
裁定行簡式審判程序，茲判決如下：
    主  文
上訴駁回。
    事實及理由
一、本件被告所犯係死刑、無期徒刑、最輕本刑為3 年以上有期
    徒刑以外之罪，其就被訴事實為有罪之陳述，經本院告知簡
    式審判程序之旨，並聽取公訴人及被告之意見後，裁定進行
    簡式審判程序，合先敘明。
二、本案經本院審理結果，認第一審判決認事用法及量刑均無不
    當，應予維持，並引用第一審判決書記載之事實、證據及理
    由（如附件）。
三、檢察官上訴意旨雖認被告曾犯違反毒品危害防制條例及動產
    擔保交易法案件，素行非佳，且持香蕉刀等兇器行竊，所竊
    得之香蕉5 芎，雖其價值非鉅，惟數量非少，且犯罪手法惡
    劣，原審法院量刑雖尚適當，但宣告緩刑則顯然不當等語。
    按緩刑為法院刑罰權之運用，旨在獎勵自新，法院對於具備
    緩刑條件之刑事被告，認為以暫不執行刑罰為適當者，得予
    宣告緩刑，為刑法第74條第1 項所明定。至於暫不執行刑罰
    之是否適當，則由法院就被告有無累犯之虞，及能否由於刑
    罰之宣告而策其自新等一切情形，依其自由裁量定之，倘其
    未有逾越法律規定範圍，或濫用其權限，即不得任意指摘為
    違法（最高法院29年上字第26號、45年台上字第1565號、75
    年台上字第7033號判例參照）。查被告於94年5 月間雖曾違
    反毒品危害防制條例，惟經送觀察勒戒結果，並無繼續施用
    傾向，業經檢察官為不起訴處分；至於被告於94年11月間因
    違反動產擔保交易法案件，經檢察官提起公訴後，由臺灣高
    雄地方法院於95年6 月30日判處拘役50日之事實，有臺灣高
    等法院被告前案紀錄表在卷可稽。核被告所犯者尚屬輕微，
    非屬惡性重罪，原審法院依此事實而為審酌，認為被告經偵
    、審程序之教訓後，應知警惕而無再犯之虞，尚無逕對被告
    施以自由刑之必要，自可先賦予被告非在監之適當社會處遇
    ，以期其能有效回歸社會，故對被告宣告之刑，認為以暫不
    執行為適當，而予宣告緩刑，經核並無裁量濫用權限之不當
    。檢察官仍執前詞，指摘原判決緩刑不當，並無理由，應予
    駁回。
四、據上論斷，應依刑事訴訟法第368 條、第373 條，判決如主
    文。
本案經檢察官蔡國禎到庭執行職務。
中    華    民    國    95    年    10    月    23    日
                  刑事第五庭    審判長法  官  曾永宗
                                      法  官  任森銓
                                      法  官  王伯文
以上正本證明與原本無異。
不得上訴。
中    華    民    國    95    年    10    月    23    日
                                      書記官  張明賢
附錄本件判決論罪科刑法條：
刑法第321條
犯竊盜罪而有左列情形之一者，處6 月以上、5 年以下有期徒刑
：
三  攜帶兇器而犯之者。
附件：
臺灣高雄地方法院刑事判決              95年度易字第1109號
公  訴  人  臺灣高雄地方法院檢察署檢察官
被      告  甲○○
上列被告因竊盜案件，經檢察官提起公訴（95年度偵緝字第1151
號），經本院合議庭裁定由受命法官獨任進行簡式審判程序，本
院判決如下：
    主  文
甲○○攜帶兇器竊盜，處有期徒刑捌月。緩刑貳年。扣案之香蕉
刀貳把、尖嘴鉗壹把，均沒收。
    事  實
一、甲○○意圖為自己不法所有，並基於竊盜之犯意，於民國94
    年12月30日18時30分許，駕駛車牌號碼QN-3246 號自用小客
    車，持其所有客觀上足以對人之生命身體構成威脅，可供兇
    器使用之香蕉刀2 把、尖嘴鉗1 把，至高雄縣美濃鎮○○路
    66號旁乙○○所有之香蕉園內，趁乙○○不注意之際，以上
    開香蕉刀割取香蕉之方式，竊取乙○○所有之香蕉5 芎，得
    手後，甲○○即駕駛上開自小客車載運上揭香蕉，至高雄縣
    美濃鎮○○街342 號載同鍾金運、傅和育（另經檢察官為不
    起訴處分）欲前往高雄縣旗山鎮變賣，嗣於同日21時40分許
    ，途經高雄縣旗山鎮○○街時，為警查獲，並扣得香蕉刀2
    把、尖嘴鉗1 把、香蕉5 芎，始知上情。
二、案經高雄縣政府警察局旗山分局報請臺灣高雄地方法院檢察
    署檢察官偵查起訴。
    理  由
壹、程序部分：
    本件被告甲○○所犯為死刑、無期徒刑或最輕本刑為3 年以
    上有期徒刑以外之罪，其於準備程序中就被訴事實為有罪之
    陳述，經法官告知簡式審判程序之旨，並聽取公訴人及被告
    之意見後，依刑事訴訟法第273 條之1 第1 項規定，裁定由
    受命法官獨任進行簡式審判程序，合先敘明。
貳、實體部分：
一、上揭犯罪事實，業據被告於本院審理中坦承不諱，核與被害
    人乙○○於警詢及偵查時證述之被害情節大致相符，並附於
    警卷之贓物認領保管單1 紙、照片10張及被告所有供竊盜所
    用之香蕉刀2 把、尖嘴鉗1 把扣案可稽。是被告之自白核與
    事實相符，本件事證明確，被告上開犯行，洵堪認定。
二、論罪科刑部分：
(一)按刑法第321 條第1 項第3 款之攜帶兇器竊盜罪，係以行為
    人攜帶兇器竊盜為其加重條件，此所謂兇器，其種類並無限
    制，凡客觀上足對人之生命、身體、安全構成威脅，具有危
    險性之兇器均屬之（最高法院79年臺上字第5253號判例參照
    ）。查被告攜帶之香蕉刀2 把、尖嘴鉗1 把，均屬質地堅硬
    之物，且香蕉刀既得以割取香蕉，足見其鋒利程度，依社會
    一般觀念均足以對人之生命、身體安全構成威脅，在客觀上
    顯然具有危險性，應屬兇器。
(二)核被告甲○○所為，犯刑法第321 條第1 項第3 款之攜帶兇
    器竊盜罪。
(三)爰審酌被告正值青壯，不思以合法手段獲取所須，竟以竊取
    他人財物之方式冀獲不法利益，已對他人造成財產損害，惟
    考量其犯後坦承犯行，所竊得財物價值尚非至鉅，且業已返
    還予被害人，犯罪所生危害已有降低等一切情狀，量處如主
    文所示之刑。
(四)扣案之香蕉刀2 把、尖嘴鉗1 把，為被告所有，且係供其犯
    罪所用之物，業據被告於警詢及偵查中供承在卷，應依刑法
    第38條第1 項第2 款規定，宣告沒收。
(五)又刑法第74條有關緩刑之規定，業於94年1 月7 日修正公布
    ，並於95年7 月1 日施行。惟犯罪在新法施行前，新法施行
    後，緩刑之宣告，應適用新法第74條之規定，有最高法院95
    年度第8 次刑庭會議決議七可資參照，是本件有關緩刑之宣
    告，自應直接適用修正後之刑法第74條之規定。而被告未曾
    因故意犯罪，而受有期徒刑以上刑之宣告，有臺灣高等法院
    被告前案紀錄表1 份在卷可稽，其因一時失慮致為本件犯行
    ，經此偵、審程序之教訓後，當知所警惕，應無再犯之虞，
    是本院認尚無逕對被告施以自由刑之必要，自可先賦予被告
    非在監之適當社會處遇，以期其能有效回歸社會。故本院認
    上開對被告宣告之刑，以暫不執行為適當，爰依修正後刑法
    第74條第1 項第1 款，併予宣告緩刑2 年，以啟自新。另本
    院斟酌被告前揭加重竊盜犯行，認並無對被告所諭之緩刑附
    加條件之必要，併此敘明。
據上論斷，應依刑事訴訟法第273 條之1 第1 項、第284 條之1
、第299 條第1 項前段，刑法第321 條第1 項第3 款、第38條第
1 項第2 款、修正後第74條第1 項第1 款，判決如主文。
本案經檢察官靳隆坤到庭執行職務。
中    華    民    國    95    年    7     月    31    日
                  刑事第八庭    法  官  李育信
以上正本證明與原本無異。
如不服本判決，應於收受送達後10日內向本院提出上訴書狀。
中    華    民    國    95    年    7     月    31    日
                                書記官  廖佳玲
附錄本判決論罪之法條：
刑法第321條：
犯竊盜罪而有左列情形之一者，處6 月以上、5 年以下有期徒刑
：
  一  於夜間侵入住宅或有人居住之建築物、船艦或隱匿其內而
      犯之者。
  二  毀越門扇、牆垣或其他安全設備而犯之者。
  三  攜帶兇器而犯之者。
  四  結夥三人以上而犯之者。
  五  乘火災、水災或其他災害之際而犯之者。
  六  在車站或埠頭而犯之者。
前項之未遂犯罰之。


司法院資訊處製作；財團法人民間司法改革基金會備份。
